【裁判字號】    92,易,819
【裁判日期】    920626
【裁判案由】    違反動產擔保交易法
【裁判全文】
臺灣高雄地方法院刑事判決                          九十二年度易字第八一九號
    公  訴  人  臺灣高雄地方法院檢察署檢察官
    被      告  甲○○
右列被告因違反動產擔保交易法案件，經檢察官提起公訴（九十二年度偵字第六三二
六號），本院判決如左：
    主  文
甲○○動產擔保交易之債務人，意圖不法之利益，將標的物遷移，致生損害於債權人
，處有期徒刑伍月，如易科罰金，以佰元折算壹日。
    事  實
一、甲○○於民國九十一年十月十一日，以其所有車牌號碼ＷＪ─九○○○號之自小
    汽車（下稱系爭汽車），設定動產擔保交易法之動產抵押方式，向裕融企業股份
    有限公司（下稱裕融公司）貸款新台幣（下同）二十二萬七千四百元，為動產擔
    保交易之債務人。雙方約定自九十一年十一月十一日至九十三年一月十一日分十
    五期給付，每月一期，每期付款一萬五千一百六十元，標的物存放地點為高雄縣
    鳳山市○○路一七二號三樓。在價金未付清之前，標的物不得任意遷移或為其他
    處分。詎甲○○在取得貸款後，竟均未繳付任何分期款項，尚積欠本金二十二萬
    七千四百元，且意圖為自己不法之利益，於同年十二月間某日，將該標的物遷移
    ，不知去向，致裕融公司追償無著而受有損害。
二、案經裕融公司訴請台灣高雄地方法院檢察署檢察官偵查起訴。
    理  由
一、訊據被告甲○○對於九十一年十月十一日，以其所有系爭汽車，設定動產擔保交
    易法之動產抵押方式，向裕融公司貸款二十二萬七千四百元，雙方約定自九十一
    年十一月十一日至九十三年一月十一日分十五期給付，每月一期，每期付款一萬
    五千一百六十元，標的物存放地點為高雄縣鳳山市○○路一七二號三樓，而其於
    貸得上開款項後，均未繳付任何分期款項等事實不諱，惟辯稱：車子於十二月份
    在屏東九如鄉那裡撞壞，伊已經報廢了云云，惟查：
  (一)被告確於九十一年十月十一日，以其所有系爭汽車，設定動產擔保交易法之動產
    抵押方式，向裕融公司貸款二十二萬七千四百元，雙方約定自九十一年十一月十
    一日至九十三年一月十一日分十五期給付，每月一期，每期付款一萬五千一百六
    十元，標的物存放地點為高雄縣鳳山市○○路一七二號三樓，而其於貸得上開款
    項後，均未繳付任何分期款項等事實，業據被告於偵查及本院審理時供承不諱，
    核與告訴代理人張文政、郭啟偉於偵查中指述之情節相符，並有車輛動產抵押契
    約書、動產擔保交易動產抵押設定證記申請書、車號查詢汽車車籍、外訪報告單
    、存證信函及照片一幀等資料附卷可稽，是此部分之事實，堪信屬真實。
  (二)被告辯稱：車子於十二月份在屏東九如鄉那裡撞壞了，伊已經辦報廢云云。然該
    自小客車迄今並未報廢，牌照狀況正常，有車號查詢汽車車籍資料一紙在卷可按
    ，足見被告上開所辯，業堪置疑；何況，縱令被告確因修車之必要而遷移之，亦
    應通知告訴人裕融公司而循約定程序變更標的物之存放地點，然被告非惟始終未
    說出前揭自小客車究竟置放在何方，亦拒不繳付任何貸款本息，其為自身不法利
    益之意圖，至為明顯。被告上開辯詞，實不足以作為解免責任之理由。
  (三)綜上所述，本件事證明確，被告上開犯行，洵堪認定。
二、核被告所為，係犯動產擔保交易法第三十八條之罪。爰審酌被告之已有違反動產
    擔保交易法之前科，有其前科紀錄表在卷可查，其貸款金額為二十二萬七千四百
    元，且均未繳付任何分期款項，犯罪之手段、目的、所生之危害，及否認犯行之
    態度等一切情狀，量處如主文所示之刑，並諭知易科罰金之折算標準，以資懲儆
    。
據上論斷，應依刑事訴訟法第二百九十九條第一項前段，動產擔保交易法第三十八條
、刑法第十一條前段、第四十一條第一項，罰金罰鍰提高標準條例第一條前段、第二
條，判決如主文。
中      華      民      國      九十二      年    六    月    二十六    日
                                  臺灣高雄地方法院刑事庭
                                      法  官  郭  佳  瑛
右正本證明與原本無異。
如不服本判決，應於判決送達後十日內，向本院提起上訴。
                                      書記官  何  瓊  芳
中      華      民      國      九十二      年    七    月      一      日
附錄本案論罪法條：
動產擔保交易法第三十八條
動產擔保交易之債務人，意圖不法之利益，將標的物遷移、出賣、出質、移轉、抵押
或為其他處分，致生損害於債權人者，處三年以下有期徒刑、拘役或科或併科六千元
以下之罰金。


司法院資訊處製作；財團法人民間司法改革基金會備份。
